臺灣臺東地方法院刑事判決　　　　　　　　　　　　　　九十一年度簡上字第七號
　　上　訴　人
　　即　被　告　丙○○
右上訴人因公共危險案件，不服本院臺東簡易庭九十年度東交簡字第二四三號中華民
國九十年十二月二十日第一審判決（聲請案號：九十年度偵字第一七九六號），提起
上訴，本院管轄之第二審合議庭判決如左：
    主  文
上訴駁回。
    事實及理由
一、本案經本院審理結果，認第一審簡易判決認事用法及量刑均無不當，應予維持，
    並引用第一審判決書記載之事實、證據及理由（如附件）。
二、上訴人即被告丙○○上訴理由為：其在與丁○○之機車擦撞肇事前，並未飲酒駕
    車，伊係在護送丁○○回家並返回住處後才飲酒，警方所測得之呼氣酒精濃度為
    伊肇事後飲酒之呼氣酒精濃度，尚非肇事當時之呼氣酒精濃度云云。經查：被告
    於偵查中係坦承伊於民國九十年九月十六日中午一時許酒後駕車肇事被警查獲，
    並於肇事前喝二杯酒類「維士比」，且未強調車禍肇事前沒有飲酒、在肇事後才
    飲酒之事實（見臺灣臺東地方法院檢察署偵查卷宗第五頁），並有被告經警查獲
    時呼氣酒精濃度達每公升○‧三七二毫克之酒精測試單乙紙附卷足憑。再者，被
    告於九十年九月十六日駕駛車號ＦＮ─一九○九號自用小客車途經臺東縣臺東市
    ○○路○段五八一巷之產業道路與丁○○騎乘之車號ＷＷＰ─二二一號機車碰撞
    肇事時，被告身上有酒味之事實，業據被害人丁○○於本院調查時到庭證述屬實
    ，足證被告於前開肇事前確有飲用酒類之事實，故其於酒後駕車，因注意力無法
    集中，以致不能安全駕駛動力交通工具之行為，應堪以認定。雖證人戊○○、甲○○在本院調查時均證稱於九十年九月十六日中午與被告在住處一同飲用米酒時
    ，被告才由警察帶到派出所之情，然訊之證人即查獲本件之警員乙○○證稱：渠
    等係經由被告之鄰居到被告住處叫被告出來，當時只見被告一人出來等語（見本
    院審判筆錄），是以，證人戊○○、甲○○當時是否確實在場，即不無可疑，且
    證人戊○○、甲○○均未能證述被告在駕車肇事前是否有飲酒之事實，是尚難以
    證人戊○○、甲○○證稱渠等與被告一同飲酒當時，被告即被警察帶離住處等語
    ，作為被告所稱在駕車肇事前未飲用酒類之有利證明。因此，被告辯稱伊駕車肇
    事前未飲用酒類云云，顯係事後推卸責任之詞，委無足採。本件事證明確，被告
    犯行應堪認定。則原審據以量處拘役五十九日，如易科罰金以銀元三百元折算一
    日之刑罰，並無不當。上訴意旨認原判決不當，請求撤銷原判決，不能認為有理
    由，其上訴應予駁回。
據上論斷，應依刑事訴訟法第四百五十五條之一第一項、第三項、第三百六十八條、
第三百七十三條，判決如主文。
本案經檢察官吳宗憲到庭執行職務。
中      華      民      國九十一      年      四      月  十七    日
                                  臺灣臺東地方法院刑事庭
                                    審判長法  官  楊力進
                                          法  官  袁雪華
                                          法  官  范智達
右正本證明與原本無異。
本判決不得上訴。
                                          書記官  賴淑芬
中      華      民      國      九十一      年      四      月  十八    日
附錄本案論罪科刑法條全文：
刑法第一百八十五條之三
服用毒品、麻醉藥品、酒類或其他相類之物，不能安全駕駛動力交通工具而駕駛者，
處一年以下有期徒刑、拘役或三萬元以下罰金。
